de: Maßeinheit des Tachometers: km/h; mph; mph & km/h (dual); Sonstige
es: Unidad de medida del velocímetro: km/h; mph; mph y km/h (dual); Otro
pl: Jednostka miary prędkościomierza: km/h; mph; mph i km/h (podwójna); Inne
ro-RO: Unitate de măsură pentru vitezometru: km/h; mph; mph și km/h (dual); Altele
nl: Snelheidsmeter maateenheid: km/u; mph; mph en km/u (dubbel); Overige
vi: Đơn vị đo tốc độ: km/h; mph; mph và km/h (kép); Khác
ja: スピードメーター測定単位: km/h; mph; mph・km/h (デュアル); その他
ru: Единица измерения спидометра: км/ч; миль/ч; миль/ч и км/ч (двойная); Другая
it: Unità di misura del tachimetro: km/h; mph; mph e km/h (doppio); Altro
fi: Nopeusmittarin mittayksikkö: km/h; mph; mph ja km/h (yhdistelmä); Muu
hu: Sebességmérő mértékegysége: km/h; mph; mph és km/h (kettős); Egyéb
bg-BG: Мерна единица на скоростомера: km/h; mph; mph и km/h (двойно); Друго
sv: Hastighetsmätarens måttenhet: km/h; mph; mph och km/h (dubbel); Annat
lt-LT: Spidometro matavimo vienetas: km/h; myl./val.; myl./val. ir km/h (dvejopas); Kita
el: Μονάδα μέτρησης ταχύμετρου: km/h; mph; mph & km/h (διπλή); Άλλο
zh-TW: 速度計測量單位: km/h; mph; mph 與 km/h (雙單位); 其他
cs: Jednotka měření tachometru: km/h; mph; mph a km/h (duální); Jiné
sl-SI: Merilna enota merilnika hitrosti: km/h; mph; mph in km/h (dvojno); Drugo
da: Måleenhed for speedometer: km/t; mph; mph og km/t (dobbelt); Andet
sk-SK: Jednotka tachometra: km/h; mph; mph a km/h (duálne); Iné
hr-HR: Jedinica mjere brzinomjera: km/h; mph; mph i km/h (dvostruko); Ostalo
nb: Speedometers måleenhet: km/t; mph; mph og km/t (dobbel); Annet
ko: 속도계 측정 단위: km/h; mph; mph 및 km/h(듀얼); 기타
pt-BR: Velocímetro unidade de medida: km/h; mph; mph e km/h (duplo); Outros
fr: Unité de mesure de la vitesse: km/h; mph; mph et km/h (double); Autre
tr: Hız göstergesi ölçü birimi: km/s; mil/s; mil/s ve km/s (çift); Diğer
pt-PT: Unidade de medida do velocímetro: km/h; mph; mph e km/h (duplo); Outro
en: Speedometer unit of measure: km/h; mph; mph & km/h (dual); Other
th: หน่วยวัดความเร็ว: กม./ชม.; ไมล์/ชม.; ไมล์/ชม. และ กม./ชม. (คู่); อื่นๆ
zh-CN: 速度表测量单位: km/h; mph; mph 和 km/h（双单位）; 其他